

DESCRIPCIÓN

Tengo 22 años. Me considero productivo y diligente sobre los retos que se me presentan. Busco perfeccionar mis proyectos una vez finalizados, y nunca dejar de adquirir nuevos conocimientos. Soy apasionado por el desarrollo de soluciones en la web.

CONTACTO



54 11 4174-0902



Villa Devoto, CABA.



grinmatias@gmail.com



grinmatias.com.ar



github.com/Zeta2003x



Salesforce trailblazer profile



bit.ly/MGrinLkin

CERTIFICACIONES

Platform App Builder

Agentforce Specialist

AWS CCP

IDIOMA

Español nativo Inglés avanzado (C2) Italiano Conversacional

GRIN MATÍAS

Salesforce Developer

Con conocimientos principalmente en Apex, LWC, Python, Javascript, Excel y Power Bi.

HABILIDADES

- Salesforce (Apex LWC Flows)
- HTML CSS Node React Next Power Bi Word PowerPoint
- · C Git SQL UML
- Python (Selenium Flask Pandas)
- · Excel (Power Query VBA)

EXPERIENCIA LABORAL

Salesforce Developer - Endava

Septiembre 2023 - Actualidad

Desarrollo en Apex, LWC, Visualforce y Flows. Agentforce, Prompt Builder, integración con ChatGPT. Proyectos en las verticales de HR, Finance e Insurance.

Data Analyst - Symmetria

Abril - Agosto 2023

Análisis de datos y reportes en Power Bi. Planificación y control de producción. Desarrollo de sistema de gestión en Excel y Visual Basic. Soporte técnico.

Administrativo y Tech Support - Estudio Grin Bonomo y Asociados

Octubre 2019 - Marzo 2023

Web scraping y automatización de procesos con Python y Selenium. Creación de reportes en Power Bl. Análisis y data entry de información relacionada a denuncias de siniestros.

EDUCACIÓN

UTN-FRBA, CABA

Ingeniería en Sistemas de Información 2021 - Actualidad

Colegio Cardenal Copello, CABA

Estudios secundarios 2016 - 2020

San Francisco College, CABA

Instituto de inglés 2011 - 2020